臺灣高等法院刑事裁定
                                     108年度抗字第1887號
抗 告 人  徐詣鈞（原名徐嘉嬴）
即受刑人        


上列抗告人因聲明異議案件，不服臺灣桃園地方法院中華民國10
8年10月1日裁定（108年度聲字第1153號）提起抗告，裁定如下
：
    主  文
抗告駁回。
    理  由
一、抗告意旨略以：抗告人於民國107年4月12日下午3時許前往
    臺灣桃園地方檢察署庚股報到執行，向書記官表示尚在上訴
    期間是否可以暫緩執行？書記官表示：「反正你那部分已經
    確定了，檢察官也不會同意這樣做。」此應屬檢察官指揮之
    結果。抗告人於同年10月26日提早釋放出監，之後領取出監
    證明書之時，監所人員告知於抗告人出監後地檢署有行文桃
    園監獄更改抗告人之執行內容，而抗告人於監所完全未收到
    異動的甲種指揮書，嚴重影響抗告人權益。檢察官執行之指
    揮不當，未審先判便宜行事，任意竄改抗告人的執行內容，
    違法裁量。
二、本院之判斷：
（一）受刑人或其法定代理人或配偶以檢察官執行之指揮為不當
      者，得向諭知該裁判之法院聲明異議；法院應就疑義或異
      議之聲明裁定，刑事訴訟法第484條、第486條明文規定。
（二）抗告人即受刑人因恐嚇取財等案件，經：⑴原審103年度原
      訴字第19號判決：①共同恐嚇取財罪，處有期徒刑10月（
      犯罪事實一）；②共同犯剝奪他人行動自由罪，處有期徒
      刑4月，如易科罰金，以新臺幣1千元折算1日；強制罪，
      處有期徒刑3月，如易科罰金，以新臺幣1千元折算1日；
      傷害罪，處有期徒刑2月，如易科罰金，以新臺幣1千元折
      算1日（犯罪事實二）；③共同犯剝奪他人行動自由罪，處
      有期徒刑4月，如易科罰金，以新臺幣1千元折算1日；傷
      害罪，處拘役30日，如易科罰金，以新臺幣1千元折算1日
      ；共同意圖為自己不法所有，以恐嚇使人將本人之物交付
      罪未遂，處有期徒刑4月，如易科罰金，以新臺幣1千元折
      算1日；⑵經本院106年度原上訴字第81號判決上訴駁回；⑶
      最高法院107年度台上字第3773號判決，將犯罪事實一恐
      嚇取財罪及犯罪事實二、三剝奪他人行動自由罪撤銷發回
      本院；⑷經本院107年度重上更一字第38號判決認被告上訴
      顯已逾期，上訴不合法律上程式，且無從補正，駁回上訴
      ；⑸經最高法院108年度台上字第510號判決上訴駁回確定
      ，有各項判決、本院被告前案紀錄表可憑。臺灣桃園地方
      檢察署以107年度執字第4042號執行指揮書傳喚抗告人於1
      08年4月9日前往臺灣桃園地方檢察署執行，上情已經原審
      調閱相關卷宗核閱無訛。
（三）抗告人聲明異議略以：對於執行命令內容毫無疑義，要異
      議的主旨是臺灣桃園地方檢察署報到執行窗口（人員）口
      述的異動內容，有陳報狀可憑（108年度聲字第1153號卷
      第3頁）足認被告聲明異議及抗告之標的並非檢察官核發
      之執行指揮書，而是針對執行窗口行政人員、監所人員陳
      述之內容。聲請異議顯然不合法。
（四）原審認抗告人聲明異議為無理由，予以駁回，已詳論斷，
      並無違誤。抗告意旨仍持前詞指稱原裁定不當，核無理由
      ，應予駁回。
四、依刑事訴訟法第412條，裁定如主文。
中　　華　　民　　國　  108 　年　　12　　月　　19　　日
　　　　　　　　　刑事第二庭審判長法　官  周盈文
　　　　　　　　　　　　　　　　  法　官  錢建榮
　　　　　　　　　　　　　　　    法　官  郭豫珍
以上正本證明與原本無異。
如不服本裁定，應於收受送達後五日內向本院提出再抗告狀。
                                   書記官  高楚安
中　　華　　民　　國　　108 　年　　12　　月　　24　　日